【裁判字號】    99,易,2186
【裁判日期】    990823
【裁判案由】    竊盜等
【裁判全文】
臺灣臺中地方法院刑事判決              99年度易字第2186號
公  訴  人  臺灣臺中地方法院檢察署檢察官
被      告  己○○
上列被告因竊盜案件，經檢察官提起公訴（99年度偵字第13304
號），本院判決如下：
    主    文
己○○犯如附表編號1至編號5所示之罪，各處以如附表編號1至
編號5所示之刑；應執行有期徒刑壹年肆月，如易科罰金，以新
台幣壹仟元折算壹日。
    犯罪事實
一、己○○曾因毒品危害防制條例、竊盜、妨害自由等案件，經
    本院94年度中簡字第2190號、95年度訴字第511號、94年度
    易字第1562號、95年度訴字第3363號分別判處有期徒刑四月
    、十一月、一年、八月、四月確定；又因強盜、恐嚇案件，
    經台灣高等法院台中分院96年度上訴字第3103號判處減為有
    期徒刑二年、二月又十五日確定，本院判決部分後經減刑並
    與已減刑部分另定應執行之刑為有期徒刑三年五月，於民國
    98年5月11日執行完畢。詎仍不知悔改，復各基於意圖為自
    己不法所有之竊盜及毀損他人之物之犯意，於下列時間、地
    點，竊取他人之動產及損壞他人之汽車車窗：1、於99年5月
    9日下午1時30分許（起訴書誤為下午2時許），在台中市○
    區○○路22號地下1樓停車場，持路旁拾得之石頭，打破甲○○所使用停在該停車場之8L-1985號自小客車駕駛座車窗
    玻璃（毀損部分未經告訴），進入車內竊取PAPAGO牌車用衛
    星導航機、國際牌汽車音響、液晶銀幕各1台、衛星導裝置
    架、汽車椅墊、後照鏡、止滑墊、搖頭娃娃各1個，得手後
    繼續為下列2所示犯行。2、於99年5月9日下午1時35分許（
    起訴書誤為下午2時10分許），在同一停車場，持路旁拾得
    之石頭，打破庚○○所使用停在該停車場之8906-WB號自小
    客車右前車窗玻璃（毀損部分未經告訴），進入車內竊取
    GOSGET牌車用衛星導航機、捍衛者測速雷達機各1台，得手
    後離去。3、於99年5月16日下午5時30分許，在台中市○區
    ○○路200號英才郵局旁，持路旁拾得之石頭，打破丙○○
    所使用停在該處之9362-TU號自小客車右前車窗玻璃（毀損
    部分未經告訴），進入車內竊取丙○○之印章1顆、乙○○
    之印章2顆、CANON牌數位相機1台、99年房屋稅繳款書、97
    年所得稅退稅憑單各1張、眼鏡1付、存摺6本、金融卡2張，
    得手後離去。4、於99年5月18日上午10時許，在台中縣大雅
    鄉○○路與中山路口，，持路旁拾得之石頭，打破辛○○所
    使用停在該處之9796-HU號自小客車右前車窗玻璃，進入車
    內竊取TRANSEEND牌隨身碟1個、皇力牌雨衣1件、汽車行車
    執照、電信費用繳款客戶收執聯各1張，得手後離去。5、於
    99年5月18日上午4時許，在台中市○○區○○路、光明路口
    ，持路旁拾得之石頭，打破丁○○所使用停在該處之0517-Z
    E號自小客車右前車窗玻璃（毀損部分未經告訴），進入車
    內竊取現金新台幣4000元、身分證、駕駛執照、中國信託銀
    行信用卡、大眾銀行金融卡各1張、黑色手提包、LV牌名片
    夾、相片光碟各1只、名片1疊、MAGNIFOUE牌香水1瓶、MALL
    IFOLLIE牌眼鏡1付、黑色記事本1本，得手後離去。嗣於99
    年5月18日下午3時55分許，在臺中市○區○○路與中華西街
    口，因己○○及徐震宇、王宏祺、黃建嘉等人形跡可疑，聚
    在己○○所租用之1452-WB號自小客車處，經警實施盤查，
    在己○○所租用之自小容車內發現部分竊得贓物，始為警查
    悉上情。
二、案經臺中市警察局第二分局報請臺灣臺中地方法院檢察署檢
    察官偵查起訴。
    理    由
一、按被告以外之人於審判外之陳述，雖不符刑事訴訟法第159
    條之1至第159條之4之規定，而經當事人於審判程序同意作
    為證據，法院審酌該言詞陳述或書面陳述作成時之情況，認
    為適當者，亦得為證據；當事人、代理人或辯護人於法院調
    查證據時，知有刑事訴訟法第159條第1項不得為證據之情形
    ，而未於言詞辯論終結前聲明異議者，視為有前項之同意，
    刑事訴訟法第159條之5定有明文。本件被害人甲○○、庚○○、丙○○、辛○○、丁○○於警詢中之供述，被告己○○
    在本院審理時表示無意見，且未於言詞辯論終前就證據能力
    方面聲明異議，本院審酌各該警詢筆錄之製作，復未發現有
    何不當或瑕疵，認為均適當得作為證據使用，先予敘明。
二、上揭犯罪事實，業據被告己○○坦承不諱，核與被害人甲○○、庚○○、丙○○、辛○○、丁○○於警詢中之供述之情
    節相符，並有被害人甲○○領回衛星導裝置架、汽車椅墊、
    後照鏡、止滑墊、搖頭娃娃各1個；被害人庚○○領回GOSGE
    T牌車用衛星導航機、捍衛者測速雷達機各1台；被害人丙○○領回CAANON牌數位相機1台、99年房屋稅繳款書、97年所
    得稅退稅憑單各1張、眼鏡1付、存摺6本、金融卡2張；被害
    人辛○○領回TRANSEEND牌隨身碟1個、皇力牌雨衣1件、汽
    車行車執照、電信費用繳款客戶收執聯各1張；被害人丁○○領回黑色手提包、LV牌名片夾、相片光碟各1只、名片1疊
    、MAGNIFOUE牌香水1瓶、MALLIFOLLIE牌眼鏡1付之贓物認領
    保管單及查獲照片附卷可稽，足徵被告之自白供述與事實相
    符。本件事證明確，被告上揭犯行均堪認定。
三、核被告所為，上揭事實一之1至5所示部分，均係犯刑法第32
    0條第1項之竊盜罪，上揭事實一之4所示部分，另犯同法第3
    54條之毀損罪。被告曾因毒品危害防制條例、竊盜、妨害自
    由等案件，經本院94年度中簡字第2190號、95年度訴字第51
    1號、94年度易字第1562號、95年度訴字第3363號分別判處
    有期徒刑四月、十一月、一年、八月、四月；又因強盜、恐
    嚇案件，經台灣高等法院台中分院96年度上訴字第3103號所
    判處減為有期徒刑二年、二月又十五日確定，本院判決部分
    後經減刑並與已減刑部分另定應執行之刑為有期徒刑三年五
    月，於98年5月11日執行完畢，有台灣高等法院被告前案紀
    錄表在卷足憑，五年以內故意再犯有期徒刑以上之上揭各罪
    ，均為累犯，應依刑法第47條第1項規定加重其刑。而所犯
    上揭各罪，犯意各別，行為互殊，應予分論併科。爰審酌被
    告已有竊盜等多項前科，仍不知悔改，復以上揭手段多次竊
    取被害人財物，價值觀念偏差，危害社會治安，損害被害人
    財產權益，非無惡性，事後坦承犯行，態度尚佳，迄未賠償
    被害人所受損害等一切情狀，各處以如主文所示之刑，並定
    其應執行之刑及諭知易科罰金之折算標準。
據上論斷，應依刑事訴訟法第299條第1項前段，刑法第320條第1
項、第354條、第47條第1項、第41條第1項前段、第8項、第51條
第5款，刑法施行法第1條之1第1項、第2項前段，判決如主文。
本案經檢察官戊○○到庭執行職務。
中    華    民    國     99    年    8    月    23    日
                  刑事第二庭    法  官  鍾堯航
以上正本證明與原本無異。
如不服本判決應於收受判決後10日內向本院提出上訴書狀，並應
敘述具體理由；其未敘述上訴理由者，應於上訴期間屆滿後20日
內向本院補提理由書（均須按他造當事人之人數附繕本）「切勿
逕送上級法院」。
                                書記官  吳淑願
中    華    民    國    99    年    8     月    23    日
附表：
編號  犯罪事實      所犯罪名      主      文
1、   上揭事實一    刑法第320條   己○○竊盜，累犯，處
      之1所示部     第1項之竊盜   有期徒刑肆月，如易科
      分。          罪。          罰金，以新台幣壹仟元
                                  折算壹日。
2、   上揭事實一    刑法第320條   己○○竊盜，累犯，處
      之2所示部     第1項之竊盜   有期徒刑肆月，如易科
      分。          罪。          罰金，以新台幣壹仟元
                                  折算壹日。
3、   上揭事實一    刑法第320條   己○○竊盜，累犯，處
      之3所示部     第1項之竊盜   有期徒刑肆月，如易科
      分。          罪。          罰金，以新台幣壹仟元
                                  折算壹日。
4、   上揭事實一    刑法第354條   己○○損壞他人之汽車
      之4所示部     之毀損罪、第  車窗，足以生損害於他
      分。          320條第1項之  人，累犯，處有期徒刑
                    竊盜罪。      參月，如易科罰金，以
                                  新台幣壹仟元折算壹日
                                  ；又竊盜，累犯，處有
                                  期徒刑肆月，如易科罰
                                  金，以新台幣壹仟元折
                                  算壹日。
5、   上揭事實一    刑法第320條   己○○竊盜，累犯，處
      之5所示部     第1項之竊盜   有期徒刑肆月，如易科
      分。          罪。          罰金，以新台幣壹仟元
                                  折算壹日。
附錄論罪科刑法條
刑法第320條第1項：
意圖為自己或第三人不法之所有，而竊取他人之動產者，為竊盜
罪，處五年以下有期徒刑、拘役或五百元以下罰金。
刑法第354條：
毀棄、損壞前二條以外之他人之物或致令不堪用，足以生損害於
公眾或他人者，處二年以下有期徒刑、拘役或五百元以下罰金。

司法院資訊處製作；財團法人民間司法改革基金會備份。
